臺灣屏東地方法院刑事判決             100年度訴字第1233號
公  訴  人  臺灣屏東地方法院檢察署檢察官
被      告  林世忠
上列被告因違反毒品危害防制條例案件，經檢察官提起公訴（10
0 年度毒偵字第1405號），被告於本院準備程序中就被訴事實為
有罪之陳述，經本院合議庭裁定由受命法官獨任進行簡式審判程
序，並判決如下
    主  文
林世忠施用第一級毒品，累犯，處有期徒刑拾月。
    事  實
一、林世忠前於民國87年間因施用毒品案件，經本院以87年度毒
    聲字第832 號裁定送觀察、勒戒後，認無繼續施用毒品之傾
    向，於87年12月18日執行完畢釋放，並經台灣屏東地方法院
    檢察署檢察官以87年度偵字第6340號為不起訴處分確定，復
    於前開觀察、勒戒執行完畢釋放後5 年內之90年間，因施用
    毒品案件，經本院以90年度毒聲字第1625號裁定送觀察、勒
    戒後，認有繼續施用毒品之傾向，除經本院以91年度毒聲字
    第164 號裁定令入戒治處所施以強制戒治外，並經台灣屏東
    地方法院檢察署檢察官以91年度毒偵緝字第16號提起公訴，
    其中強制戒治部分嗣經停止戒治付保護管束，於92年2 月21
    日保護管束期滿未經撤銷停止戒治而執行完畢。而起訴部分
    ，則經本院以91年度訴字第188 號判決分別判處有期徒刑8
    月、5 月，應執行有期徒刑11月確定。又於97年間因施用毒
    品案件，經本院以97年度訴緝字第36號、97年度訴字第1275
    號判決分別判處有期徒刑1 年、4 月、1 年，應執行有期徒
    刑2 年2 月確定，於99年7 月7 日縮短刑期假釋出監，所餘
    期間付保護管束，於99年9 月19日保護管束期滿未經撤銷假
    釋而執行完畢。詎其猶不知悔改，復基於施用第一級毒品之
    犯意，於100 年5 月21日20時許，在其位於屏東縣內埔鄉○
    ○路○ 段東金巷39號住處內，將第一級毒品海洛因摻水置於
    其所有之針筒內，以注射之方式，施用海洛因1 次。嗣於10
    0 年5 月22日上午某時，因形跡可疑且為毒品列管人口，為
    警在屏東縣內埔鄉○○路○ 段東金巷某處盤查，經警徵得其
    同意後採集尿液檢體送驗，鑑驗結果呈海洛因代謝後之嗎啡
    陽性反應，而查悉上情。
二、案經屏東縣政府警察局內埔分局報告台灣屏東地方法院檢察
    署檢察官偵查起訴。
    理  由
一、本件被告林世忠所犯係死刑、無期徒刑、最輕本刑為3 年以
    上有期徒刑以外之罪，其於準備程序就前揭被訴事實為有罪
    之陳述，經告知簡式審判程序之旨，並聽取其與公訴人之意
    見後，本院認無不得或不宜改依簡式審判程序進行之情事，
    依刑事訴訟法第273 條之1 第1 項、第284 條之1 規定，裁
    定本件依簡式審判程序審理，合先敘明。
二、上揭事實，業據被告林世忠於警詢、偵訊及本院審理時均坦
    承不諱，且被告為警於100 年5 月22日經警查獲所採集之尿
    液，經屏東縣政府內埔分局員警初步檢驗後，再送正修科技
    大學超微量研究科技中心以酵素免疫分析法、氣相層析質譜
    儀法檢驗結果，均呈海洛因之代謝後之嗎啡陽性反應，有該
    中心100 年6 月9 日編號：R00-0000-000號尿液檢驗報告、
    屏東縣政府警察局內埔分局查獲違反毒品危害防制條例案初
    初步檢驗報告單、辦理毒品案送驗真實姓名對照表各1 紙、
    初步檢驗照片1 幀附卷可稽。綜上所述，本案事證明確，被
    告犯行，應堪認定。
三、被告前於87年間因施用毒品案件，經本院以87年度毒聲字第
    832 號裁定送觀察、勒戒後，認無繼續施用毒品之傾向，於
    87年12月18日執行完畢釋放，並經台灣屏東地方法院檢察署
    檢察官以87年度偵字第6340號為不起訴處分確定，復於前開
    觀察、勒戒執行完畢釋放後5 年內之90年間，因施用毒品案
    件，經本院以90年度毒聲字第1625號裁定送觀察、勒戒後，
    認有繼續施用毒品之傾向，除經本院以91年度毒聲字第16 4
    號裁定令入戒治處所施以強制戒治外，並經台灣屏東地方法
    院檢察署檢察官以91年度毒偵緝字第16號提起公訴，其中強
    制戒治部分嗣經停止戒治付保護管束，於92年2 月21日保護
    管束期滿未經撤銷停止戒治而執行完畢。而起訴部分，則經
    本院以91年度訴字第188 號判決分別判處有期徒刑8 月、5
    月，應執行有期徒刑11月確定等情，有台灣高等法院被告前
    案紀錄表及在監在押全國紀錄表各1 份在卷可考。是被告已
    在首次觀察、勒戒執行完畢後5 年內再犯施用毒品案件，本
    次雖於5 年後再犯，仍應依法論罪科刑（最高法院97年度第
    5 次刑事庭會議決議意旨參照）。
四、按海洛因為毒品危害防制條例第2 條第2 項第1 款所稱之第
    一級毒品，不得持有、施用，被告竟持以施用，是核其所為
    ，係犯毒品危害防制條例第10條第1 項之施用第一級毒品罪
    ，其施用前持有海洛因之低度行為，為施用之高度行為所吸
    收，不另論罪。又被告有事實欄所載有期徒刑執行完畢紀錄
    ，有台灣高等法院被告前案紀錄表1 份在卷可稽，其於有期
    徒刑執行完畢後5 年內，故意再犯本案有期徒刑以上之罪，
    為累犯，應依刑法第47條第1 項規定加重其刑。爰審酌被告
    前因施用毒品案件，經觀察、勒戒後，仍不思悔改，徹底去
    除施用毒品之惡習，竟又施用毒品，顯其無戒絕毒品之意且
    繼續沈淪毒海之中，及兼衡其素行狀況、施用毒品對社會治
    安造成之危害，生活狀況、教育程度、犯後坦承犯行，態度
    尚佳等一切情狀，量處如主文所示之刑。公訴人雖具體求處
    有期徒刑1 年1 月，惟本院參酌上開各項量刑因素及本次僅
    有施用第一級毒品之犯罪情節，認以量處如主文所示之刑為
    適當，公訴人之求刑，核屬過重，附此敘明。至本件被告施
    用第一級毒品所用之針筒1 支，已遭被告用畢丟棄，業據其
    供承在卷，復無證據證明現仍存在，爰不為沒收之宣告。
據上論斷，應依刑事訴訟法第273 條之1 第1 項、第299 條第1
項前段，毒品危害防制條例第10條第1 項，刑法第11條前段、第
47條第1項，判決如主文。
本案經檢察官邱呂凱到庭執行職務。
中    華    民    國  100     年    11    月    16    日
                  刑事第五庭    法  官  劉怡孜
以上正本證明與原本無異。
如不服本判決應於收受判決後10日內向本院提出上訴書狀，並應
敘述具體理由；其未敘述上訴理由者，應於上訴期間屆滿後20日
內向本院補提理由書（均須按他造當事人之人數附繕本）「切勿
逕送上級法院」。
中    華    民    國   100    年    11    月    16    日
                                書記官  薛慧茹
附錄本案論罪科刑法條：
毒品危害防制條例第10條第1項
施用第一級毒品者，處 6 月以上 5 年以下有期徒刑